Inventaris van het archief van de Commissie voor de Reorganisatie en Dislocatie der Rijkspolitie, (1899) 1935-1939
Nationaal Archief, Den Haag
- Stukken betreffende bijzondere onderwerpen, B.
  - Documentatie, III.
    - "Waarom Politie-troepen?", brochure van J.Th. Heins, kapitein bij de Politie-troepen. Drukwerk., c. 1939; 71; 1 katern